【裁判字號】    95,易,689
【裁判日期】    950630
【裁判案由】    竊盜
【裁判全文】
臺灣彰化地方法院刑事判決               95年度易字第689號
公  訴  人  臺灣彰化地方法院檢察署檢察官
被      告  乙○○
上列被告因竊盜案件，經檢察官提起公訴（九十五年度偵緝字第
三二七號），本院認有刑事訴訟法第二百七十三條之一第一項之
情形，而改依簡式審判程序判決如下：
        主  文
乙○○共同連續攜帶兇器竊盜，累犯，處有期徒刑拾月。
扣案之小型破壞剪壹支沒收。
        事  實
一、乙○○曾於民國九十年七月間因竊盜案件，經臺灣高等法，
    院於九十一年十一月二十七日判處有期徒刑一年六月確定，
    入監執行後，於九十三年十一月二十七日因縮刑期滿執行完
    畢；再於九十四年九月間因竊盜案件，經本院於九十四年十
    一月十四日判處期徒刑十月，並於九十四年十二月二十三日
    確定。仍不知悔改，復與年籍、姓名不詳，綽號「小朋」之
    成年男子共同基於意圖為自己不法所有之概括犯意聯絡，於
    九十四年十一月十五日深夜零時許，共同前往彰化縣伸港鄉
    全興村大肚溪堤岸旁西濱快速道路下蛤蜊養殖魚塭旁，由乙
    ○○以小段鋼筋插入電線線桿之空隙之方式，一格一格往上
    爬，等到達可及電纜線時，再由乙○○持其所有，客觀上足
    以對人之生命、身體、安全構成威脅，具有危險性之小型破
    壞剪一支，負責剪下電線，再由「小朋」在電線桿下收取電
    纜線，而共同連續竊取丙○○及甲○○有之電纜線各二百七
    十公尺，總計竊取之電纜線五百四十公尺（價值約新臺幣十
    六萬元），乙○○與「小朋」共同將竊得之電纜線搬運至乙
    ○○所駕駛之車牌號碼七Ｇ－一０三七號自用小貨車上，欲
    載往資源回收廠變賣。嗣於同日凌晨二時二十分許，在上址
    為當地民眾發現而報警處理，雖查獲乙○○，惟「小朋」卻
    乘隙逸，並扣得乙○○所有之前揭行竊用之小型破壞剪一支
    。
二、案經彰化縣警察局和美分局報請臺灣彰化地方法院檢察署檢
    察官偵查起訴，及移送併辦，本院認有刑事訴訟法第二百七
    十三條之一第一項之情形，而改依簡式審判程序審理。
        理  由
一、按除被告所犯為死刑、無期徒刑、最輕本刑為三年以上有期
    徒刑之罪或高等法院管轄第一審案件者外，於前條第一項程
    序進行中，被告先就被訴事實為有罪之陳述時，審判長得告
    知被告簡式審判程序之旨，並聽取當事人、代理人、辯護人
    及輔佐人之意見後，裁定進行簡式審判程序；除簡式審判程
    序及簡易程序案件外，第一審應行合議審判，刑事訴訟法第
    二百七十三條之一第一項、第二百八十四條之一分別定有明
    文。本件被告乙○○所涉係死刑、無期徒刑、最輕本刑為三
    年以上有期徒刑之罪或高等法院管轄第一審案件以外之罪，
    並於本院行準備程序時就被訴事實為有罪之陳述，本院合議
    庭依前揭規定，經評議結果，裁定改由一名法官獨任行簡式
    審判程序，先予敘明。
二、上揭犯罪事實，業據被告乙○○於警詢、偵查中及本院審理
    時坦承不諱，核與被害人丙○○及甲○○於警詢時之指述情
    節相符。此外，復有現場及贓物照片二幀、贓物認領保管單
    二紙等在卷，及被告所有供行竊用之小型破壞剪一支扣案可
    資佐證，堪信被告等之自白與事實相符。本件事證業已明確
    ，被告之犯行，堪以認定。
三、按刑法第三百二十一條第一項第三款之攜帶兇器竊盜罪，係
    以行為人攜帶兇器竊盜為其加重條件，此所謂兇器，其種類
    並無限制，凡客觀上足對人之生命、身體、安全構成威脅，
    具有危險性之兇器均屬之，最高法院著有七十九年度台上字
    第五二五三號判例。本件被告所犯前開竊盜犯行，係以破壞
    剪行竊，自足以為殺傷人之身體、生命之器械，顯為具有危
    險性之兇器，核被告所為，係犯刑法第三百二十一條第一項
    第三款之加重竊盜罪。又被告與「小朋」就前開犯行，有犯
    意聯絡及行為分擔，均為共同正犯。被告前開二次犯行，時
    間緊接，所犯又係構成要件相同之罪名，顯係基於概括犯意
    反覆為之，為連續犯，應依刑法第五十六條之規定論以一罪
    ，並均加重其刑。另被告曾於九十年七月間因竊盜案件，經
    臺灣高等法，院於九十一年十一月二十七日判處有期徒刑一
    年六月確定，入監執行後，於九十三年十一月二十七日因縮
    刑期滿執行完畢，有臺灣高等法院被告全國前案記錄表及臺
    灣彰化地方法院檢察署刑案查註紀錄表在卷可稽，其於有期
    徒刑執行完畢，五年內再犯有期徒刑以上之本罪，為累犯，
    應依刑法第四十七條之規定遞加重其刑。爰審酌被告犯罪之
    動機、目的、係攜帶兇器竊盜，有潛在危險、所生危害及其
    犯後坦承犯行之態度等一切情狀，量處如主文所示之刑，以
    示懲處。至被告等行竊所用之小型破壞剪一支，為被告所有
    ，供其等行竊所用之物，已據被告供明在卷，併依刑法第三
    十八條第一項第二款之規定宣告沒收。
據上論斷，應依刑事訴訟法第二百七十三條之一第一項、第二百
九十九條第一項前段，刑法第二十八條、第五十六條、第三百二
十一條第一項第三款、第四十七條、第三十八條第一項第二款，
判決如主文。
本件經檢察官郭玄義到庭執行執務。
中    華    民    國    95    年    6    月    30    日
                      臺灣彰化地方法院刑事第一庭
                          法      官  陳  秋  錦
以上正本證明與原本無異。
如不服本判決，應於判決送達後10日內，向本院提出上訴狀（須
附繕本）。
告訴人或被害人對於判決如有不服具備理由請求檢察官上訴者，
其上訴期間之計算係以檢察官收受判決正本之日期為準。
中    華    民    國    95    年    6     月    30    日
                          書  記  官  于  淑  真
中華民國刑法第321條
犯竊盜罪而有左列情形之一者，處 6 月以上、 5 年以下有期徒
刑：
一  於夜間侵入住宅或有人居住之建築物、船艦或隱匿其內而犯
    之者。
二  毀越門扇、牆垣或其他安全設備而犯之者。
三  攜帶兇器而犯之者。
四  結夥三人以上而犯之者。
五  乘火災、水災或其他災害之際而犯之者。
六  在車站或埠頭而犯之者。
前項之未遂犯罰之。


司法院資訊處製作；財團法人民間司法改革基金會備份。
